# 关于以公允价值计量且其变动记入当期损益的金融资产处置处理的问题

提问人：liu42644268 时间：2020-07-22 12:29:19
债权类的以公允价值计量且其变动记入当期损益的金融资产，当期计提了尚未到期的利息增加了其公允价值，那么等期后收到该等利息时，是否需要确认投资收益，同时冲减过去确认的公允价值变动损益呢，还是直接将差额确认为当期的投资收益，而无需对已确认的公允价值变动进行冲回？向各位求教了，谢谢。

回答人：chenyiwei
首先要注意区分：该项金融资产的公允价值是否包含应计利息在内？即，是否采用“净价交易”模式？
如果其公允价值（交易报价）不含累计利息，而是按照“交易报价+累计应计利息”的方式成交，则单独计提的利息直接计入投资收益或者利息收入，不纳入公允价值变动损益，在收到利息时也无需进行利润表项目之间的重分类。
如果其公允价值是包含累计应计利息的，则不应再在公允价值变动之外单独计提应计利息，此时收到利息应直接冲减该金融资产的账面价值。